臺灣高等法院刑事判決
108年度上訴字第3269號
上  訴  人  臺灣臺北地方檢察署檢察官
被      告  廖健祥


選任辯護人  張玉希律師
被      告  林祺璋


選任辯護人  趙元昊律師
            洪鈴喻律師
上列上訴人因被告等違反藥事法案件，不服臺灣臺北地方法院10
6年度訴字第515號，中華民國108年8月21日所為之第一審判決（
起訴案號：臺灣臺北地方檢察署106年度偵字第2367號），提起
上訴，本院判決如下：
    主  文
上訴駁回。  
    理  由
一、公訴意旨略以：被告廖健祥、林祺璋於民國104年10月25日
    凌晨2時30分許，前往位於臺北市○○區○○○路○段00號之艾美
    酒店Ａ13包廂消費，並由該酒店公關即被害人高姿婷及甲○○
    坐檯服務，廖健祥及林棋璋均明知愷他命（Ketamine）、3,
    4-亞甲基雙氧甲基卡西酮（下稱Methylone）係毒品危害防
    制條例第2條第2項第3款規定之第三級毒品，亦係行政院衛
    生福利部所公告之第三級管制藥品，屬藥事法第20條第1款
    所稱未經核准擅自製造之偽藥，未經許可，均不得擅自持有
    或轉讓，竟基於轉讓偽藥及第三級毒品愷他命、Methylone
    之犯意聯絡，將廖健祥持有之愷他命無償轉讓與高姿婷以摻
    入香菸內點燃吸食，並將林祺璋持有之Methylone轉讓與高
    姿婷以開水泡開飲用之方式施用。迨高姿婷施用後，於同日
    上午5時許出現不停抽搐、緊咬牙齒等症狀，經送往馬偕紀
    念醫院（下稱馬偕醫院）急救，於同日上午7時13分許宣告
    不治死亡。嗣對高姿婷進行解剖鑑定，研判高姿婷因過量使
    用Methylone和混用愷他命，引起急性毒品中毒休克而死亡
    ，因認廖健祥及林祺璋均涉犯藥事法第83條第1項、第2項之
    轉讓偽藥致死罪嫌。
二、按犯罪事實應依證據認定之，無證據不得認定犯罪事實；又
    不能證明被告犯罪者，即應諭知無罪之判決，刑事訴訟法第
    154條第2項、第301條第1項分別定有明文。再按事實之認定
    ，應憑證據，如未能發現相當證據，或證據不足以證明，自
    不能以推測或擬制之方法，為裁判基礎；苟積極證據不足為
    不利於被告事實之認定時，即應為有利於被告之認定；又認
    定犯罪事實所憑之證據，雖不以直接證據為限，間接證據亦
    包括在內，然而無論直接證據或間接證據，其為訴訟上之證
    明，須於通常一般之人均不致有所懷疑，而得確信其為真實
    之程度者，始得據為有罪之認定，倘其證明尚未達到此一程
    度，而有合理之懷疑存在而無從使事實審法院得有罪之確信
    時，即應由法院諭知被告無罪之判決（最高法院40年台上字
    第86號、30年上字第816號、76年度台上字第4986號判例意
    旨參照）。
三、公訴人認廖健祥、林祺璋涉犯轉讓偽藥致死罪嫌，無非係以
    ：被告二人之供述、證人即於案發當日在包廂內服務之甲○○
    之證述、證人即艾美酒店員工李明峰、黃俊杰之證述、臺北
    市政府警察局中山分局尿液檢體委驗單、台灣尖端先進生技
    醫藥股份有限公司濫用藥物檢驗報告、監視器畫面翻拍照片
    、馬偕醫院乙種診斷證明書、急診病歷、臺灣臺北地方檢察
    署檢驗報告書、相驗屍體證明書、法務部法醫研究所解剖報
    告書、鑑定報告書、長庚醫療財團法人林口長庚紀念醫院（
    下稱林口長庚醫院）106年8月28日（106）長庚院法字第000
    0號函所附毒物醫學意見書及相關文獻資料等，為其主要論
    據。
四、訊據被告二人固均坦承有於上開時間至艾美酒店Ａ13包廂消
    費，並由高姿婷及甲○○為其等服務，惟均否認有何轉讓偽藥
    致死之犯行。
　　⑴廖健祥辯稱：我沒有提供愷他命給高姿婷施用，現場沒有
      施用任何毒品等語；廖健祥之辯護人為其辯以：甲○○之證
      述前後不一，可能是因為聽到很多人在談論高姿婷的生活
      狀況而有混淆並摻雜不是她親眼所見的情形，且據甲○○所
      述，高姿婷本身有施用愷他命的習慣，故高姿婷體內殘留
      的愷他命成分亦有可能是高姿婷之前自行施用的結果，且
      甲○○在當天5點離開包廂前，包廂內沒有任何人施用Methy
      lone，高姿婷在5點15分就被抬出去送醫，所以無法證明
      高姿婷是在Ａ13包廂內吸食Methylone、也無從證明現場有
      人轉讓Methylone給高姿婷，又當天在現場的其他服務員
      均稱包廂內沒有人施用毒品，可見無法以甲○○充滿矛盾的
      單一證述認廖健祥涉有犯行，卷內並無證據證明廖健祥有
      轉讓愷他命給高姿婷，況且高姿婷死因是Methylone過量
      ，反而體內愷他命微乎其微，故高姿婷的死亡原因與愷他
      命無任何關聯性等語。
　　⑵林祺璋辯稱：我沒有帶毒品咖啡包至包廂，也沒有轉讓毒
      品給高姿婷等語；林祺璋之辯護人則為其以：本案沒有任
      何證據證明林祺璋持有Methylone並轉讓給高姿婷，且無
      法排除讓高姿婷死亡的毒品為其本人所攜帶，當天包廂內
      除了被告二人，還有多位酒店少爺、傳播小姐進出，無法
      確定何人有攜帶何種毒品，檢察官提出的證據不足以證明
      林祺璋有帶毒品、帶了何種毒品、以及讓高姿婷致死的毒
      品確實來自林祺璋等語置辯。
五、本院維持原審予被告二人均無罪之理由：
（一）廖健祥、林祺璋於104年10月25日凌晨2時30分許，前往艾
      美酒店Ａ13包廂消費，並由高姿婷及甲○○進入該包廂服務
      ，嗣高姿婷於該日上午5時許出現抽搐、緊咬牙齒等症狀
      ，經送馬偕醫院急救，於同日上午7時13分許宣告不治死
      亡乙節，業經被告二人供陳在卷（廖健祥部分，見相字卷
      第17頁至第18頁反面、第73頁至第74頁反面、第107頁至
      第110頁，偵字卷第13頁反面至第14頁反面，原審卷㈠第37
      頁反面至第39頁反面；林祺璋部分，見相字卷第21頁至第
      22頁反面、第76頁至第77頁，偵字卷第13頁正反面，原審
      卷㈠第37頁反面至第39頁反面），核與甲○○於警詢及偵訊
      （見相字卷第28頁至第29頁反面、第79頁至第80頁、第88
      頁至第92頁、第208頁至第209頁，偵字卷第33頁至第34頁
      ）、李明峰於警詢及偵訊（見相字卷第11頁至第13頁、第
      93頁至第95頁，偵字卷第37頁正反面）、黃正杰於警詢及
      偵訊（見相字卷第30頁至第31頁反面、第198頁正反面，
      偵字卷第12頁正反面）、證人即艾美酒店之員工周煌家於
      警詢（見相字卷第32頁至第33頁）證述之經過情節大致相
      符，並有案發現場座位分布圖、打卡紀錄表、結帳單、馬
      偕醫院乙種診斷證明書、急診病歷、急診藥物紀錄、心肺
      復甦術紀錄表、急診醫囑各一份、現場照片十一張、監視
      器畫面翻拍照片五張、高姿婷照片四張、臺灣臺北地方檢
      察署相驗筆錄、檢驗報告書、相驗及解剖照片六十六張、
      臺灣臺北地方檢察署相驗屍體證明書等附卷可稽（見相字
      卷第34頁至第54頁、第71頁、第113頁至第118頁、第126
      頁反面至第142頁反面、第202頁），前開證據經核與前揭
      證人所分別證述之經過情節大致相符，此部分之事實固堪
      認定。
（二）高姿婷死亡後，經臺灣臺北地方檢察署檢察官會同法醫師
      對其大體進行解剖，經法醫師對其死因進行鑑定，判定高
      姿婷係因過量使用Methylone和混用愷他命，引起急性毒
      品中毒休克而死亡，此有法務部法醫研究所（104）醫剖
      字第0000000000號解剖報告書及鑑定報告書在卷可參（見
      相字卷第165頁至第173頁反面），此部分事實，亦堪認定
      。
（三）就Ａ13包廂內之情形，除被告二人及高姿婷外，另一位在
      場人甲○○（經原審及本院合法傳喚、拘提均未到庭，詳後
      述），其先前有如下證述，
　　　⑴於104年10月25日警詢證稱：我們在包廂中沒有使用藥物
        、毒品等語（見相字卷第29頁）；
　　　⑵復於104年10月25日偵訊證稱：現場有抽菸，有含毒品，
        是愷他命，味道一聞就知道，高姿婷有抽，被告二人也
        都有，愷他命是一開始就放在桌上，酒店不會提供，是
        客人他們自己帶的，至於是何人帶的我不知道，現場除
        了抽菸沒有抽其他毒品，他們要抽的人就自己做，有罐
        子裝一些，林祺璋後來有帶咖啡包進來，我不確定高姿
        婷有沒有喝，高姿婷一開始也說她不要喝咖啡包，客人
        應該也不致於強迫她喝，我在4點多離開包廂時，高姿
        婷還是清醒的，她酒量還算不錯等語（見相字卷第79頁
        至第80頁）；
　　　⑶再於104年10月26日警詢證稱：我進到包廂坐到沙發上時
        ，就有注意到廖健祥前方有放置一小瓶愷他命，我之前
        有看過別人施用過愷他命，別人也有跟我說過，所以我
        知道那瓶罐子裡面是愷他命，後來林祺璋進入包廂後，
        途中有出去一趟，回來時手上就提一個透明塑膠袋，我
        看到裡面有咖啡包，裡面含有MDMA，之後林祺璋就把咖
        啡包放在他坐的沙發後面，我之前有施用過含有MDMA成
        分的咖啡包，所以我知道該咖啡包裡面有MDMA成分，我
        在包廂內時，有看到被告二人及高姿婷都有施用愷他命
        香菸，他們三人都是自己要抽就自己將愷他命磨成粉後
        加入香菸內點燃施用，除此之外，我沒有看到他們施用
        其他毒品，被告二人沒有邀請我們一起施用愷他命或咖
        啡包，也沒有賣愷他命或咖啡包給我們，我也不知道為
        何高姿婷會施用愷他命，我看到的時候她就自己在施用
        了等語（見相字卷第89頁至第91頁）；
　　　⑷繼於105年4月29日偵訊證稱：我一進包廂看到桌上有一
        瓶愷他命，當時只有廖健祥一人坐在包廂內，我和高姿
        婷坐檯期間，包廂內一直有人進進出出，開始喝酒後，
        我感覺他們想要嗑藥的時候，林祺璋就出去，他回來後
        有拿出咖啡包，咖啡包內應該是加MDMA或愷他命，我之
        前喝的都是這樣，就沒有其他毒品了，在我出去之前，
        除了我之外，所有人都有抽Ｋ菸，高姿婷是自己捲菸、
        自己抽，沒有人強迫她，她不只抽一根，在我離開前高
        姿婷還很正常清醒，都沒有人喝咖啡包，我只有看高姿
        婷抽Ｋ菸而已，客人不會強迫小姐抽Ｋ菸或喝咖啡等語（
        見相字卷第208頁至第209頁）；
　　　⑸嗣於106年5月19日偵訊證稱：案發當日我有看到有人在
        抽Ｋ菸，我有用過所以我知道，桌上有一小罐的愷他命
        ，我有看到被告二人在抽，我沒有注意到高姿婷有沒有
        抽，但我有看到她在做菸，小姐都要幫客人捲菸，警詢
        時我說他們三人都有在抽Ｋ菸，是我之前跟高姿婷同檯
        的印象，就是她有在抽Ｋ菸，做完警詢筆錄後，艾美酒
        店的行政人員說高姿婷之前沒有在抽Ｋ菸，我們在討論
        這件事情時，有人說她會抽，有人說她不會，因為他們
        這樣說就混淆我的記憶，我就不知道她抽的是正常菸還
        是Ｋ菸，上檯時我只會注意自己的客人，但我後來問過
        別的小姐，她們說高姿婷坐檯時會抽Ｋ菸也會吃藥，除
        了Ｋ菸外，後來林祺璋有拿咖啡包跟水進來，是在高姿
        婷發生事情以前拿進來的，我不確定咖啡包的數量，我
        出去前有看到咖啡包有打開加水泡好在紙杯裡，但沒看
        到有人喝，我在中間跟客人說我酒醉出去休息半小時，
        高姿婷就出事了，我出去前只有看到他們有抽Ｋ菸跟喝
        酒，我忘記咖啡包的包裝是什麼樣子了，滿多種類的，
        只記得一個PH9.0，小瓶的水，我猜那是神仙水，我剛
        講的水就是這個水，我有看到高姿婷一直抽菸，但我不
        確定是否是抽Ｋ菸，因為他們抽的Ｋ菸及正常菸在外觀上
        是一樣的，只有菸頭是黑色的，但我沒有印象菸頭的顏
        色是什麼，林祺璋將咖啡包拿進來後就放桌上，我有摸
        咖啡包，印象中摸起來就是結塊的等語（見偵字卷第33
        頁至第34頁）。
　　　是從甲○○之前揭證述中，就案發當日該包廂內有無人施用
      毒品、高姿婷於案發當時是否有抽Ｋ菸，抑或僅係幫客人
      捲菸、林祺璋將咖啡包帶進包廂後置放於何處、咖啡包有
      無經人打開沖泡、林祺璋攜帶至包廂內之咖啡包成分為何
      等等，與犯罪事實有重要關聯性之情節，或有前後證述不
      一、或有基於其之臆測，其證詞之憑信性，已容有疑。復
      觀諸案發現場座位分布圖，甲○○與高姿婷並非比鄰而坐，
      其等中間尚隔著廖健祥，此有案發現場座位分布圖在卷可
      稽（見相字卷第34頁）；而甲○○既證稱其只會注意自己的
      客人，且Ｋ菸外觀上與一般未摻愷他命之香菸相同，僅菸
      頭的顏色不同，高姿婷復未坐在其身側，則甲○○是否能密
      切注意到高姿婷在案發現場的行為，並確實分辨高姿婷在
      現場所吸的菸究係一般香菸或摻有愷他命之Ｋ菸，甚至高
      姿婷係拿何處的愷他命捲入菸中吸食，均非無疑，尚難僅
      以甲○○前揭證述遽認被告二人確有轉讓愷他命與高姿婷。
      再者，甲○○雖證稱林祺璋有帶含有MDMA成分的毒品咖啡包
      進入包廂內云云，然高姿婷之血液及胃內容物中並無檢出
      MDMA成分，有法務部法醫研究所（104）醫鑑字第0000000
      000號鑑定報告書在卷可考（見相字卷第169頁至第173頁
      反面），故被告二人所稱其等並無轉讓毒品咖啡包給高姿
      婷施用等語，應非子虛，況甲○○之前揭證詞中，除了吸食
      愷他命香菸外，亦未提及有看到高姿婷有在Ａ13包廂內喝
      毒品咖啡包或施用Methylone及其他毒品之詞，是甲○○前
      揭證詞實無足證明高姿婷體內檢出之Methylone成分為林
      祺璋所轉讓，或高姿婷體內驗出之愷他命即源自廖健祥置
      於包廂桌上之愷他命。
（四）公訴意旨雖認高姿婷體內之Methylone濃度超出一般致死
      量甚多，而林口長庚醫院出具之毒物醫學意見書表示口服
      Methylone後之60至90分鐘達到高峰期，且該毒物醫學意
      見書亦表示口服Methylone後15至60分鐘，藥物會開始作
      用，而服用如此高劑量的Methylone一定是當場死亡，是
      以高姿婷必定係在包廂內服用Methylone，該時包廂內僅
      有被告二人，且廖健祥有在包廂內施用愷他命，林祺璋則
      係帶毒品咖啡包進去，足證甲○○之證述相當可信，可憑此
      認定被告二人有轉讓偽藥致死之犯行云云。然查，高姿婷
      係於案發當日凌晨2時30分許進入Ａ13包廂，於該日上午5
      時許出現抽搐、緊咬牙齒等症狀，方被帶出包廂並送醫急
      救乙節，業經認定如前，且林口長庚醫院出具之毒物醫學
      意見書表示：口服Methylone後15至60分鐘，藥物會開始
      作用，30至45分鐘服用藥物者會出現相關症狀，於60至90
      分鐘達到高峰期，60至120分鐘後症狀減弱，所以口服Met
      hylone後藥物主要作用時間約3至5小時，此外Methylone
      的後續作用時間可達6至24小時，此有林口長庚醫院106年
      8月28日（106）長庚院法字第0000號函暨所附之毒物醫學
      意見書及相關文獻資料在卷可佐（見偵字卷第60頁至第76
      頁反面），而高姿婷係於該日上午5時許出現抽搐、緊咬
      牙齒之症狀，依照上開毒物醫學意見書所載口服Methylon
      e後開始作用、出現相關症狀及達到高峰期之時間回推，
      高姿婷施用Methylone之時間確實固有可能係在其於案發
      當日凌晨2時30分許進入包廂之後。惟甲○○於偵訊證稱：
      我與高姿婷同檯三次，前二次我有看到她抽Ｋ菸，我和她
      有被客人一起帶出，我們都有吃梅片，我不確定高姿婷有
      無吃，我有問過別的小姐，她們說高姿婷坐檯時會抽Ｌ菸
      也會吃藥等語（見相字卷第208頁反面，偵字卷第33頁反
      面），倘若甲○○所言屬實，即高姿婷於案發前在坐檯時即
      有服用藥物或毒品之情形，則將無法排除高姿婷於案發當
      日自行攜帶藥物或毒品入內施用之可能，況甲○○於偵訊已
      證稱其在離開包廂前，並未看到高姿婷有喝咖啡包沖泡之
      飲料，且高姿婷當時有說不要喝咖啡包，客人應該也不會
      強迫她喝等語，是被告二人之辯護人均為被告辯稱可能係
      高姿婷自行攜帶Methylone至包廂內施用等語，尚非無據
      。此外，縱使林祺璋如甲○○所述，確實有攜帶咖啡包或神
      仙水進入包廂，然於甲○○前揭證述中提及該咖啡包內之毒
      品成分應為MDMA或愷他命，並非高姿婷體內驗出之Methyl
      one，且現場未扣得甲○○所稱之咖啡包或神仙水等物，亦
      未有證據證明該咖啡包或神仙水含有Methylone成分，是
      尚難僅以高姿婷施用Methylone之時間極可能在該包廂內
      ，即逕認被告二人有轉讓Methylone與高姿婷施用之情形
      。
（五）又廖健祥雖坦承有帶愷他命至包廂內，並將愷他命置放於
      包廂桌上等語（見原審卷㈠第38頁至第39頁），然廖健祥
      始終否認有轉讓愷他命與高姿婷，參以甲○○前開證詞，對
      於高姿婷在包廂中是否有施用Ｋ菸乙節，除前後證述不一
      外，其於最後一次證述時說明其先前作證之過程，並自承
      可能係事後與同事討論過本案而混淆記憶，是高姿婷是否
      有施用廖健祥帶至包廂內之愷他命，亦屬有疑。且據甲○○
      於偵訊所述，其與高姿婷之前同檯陪客時，即有高姿婷會
      抽Ｋ菸的印象，且有別的小姐說高姿婷坐檯時會抽Ｋ菸也會
      吃藥等語，則高姿婷體內檢出之愷他命成分，是否即為其
      於Ａ13包廂內所施用，抑或是其於案發當日進入該包廂前
      在其他地方施用者，同屬有疑。又甲○○於警詢證稱：被告
      二人沒有邀請我們一同施用愷他命或咖啡包，我不知道高
      姿婷為何會施用愷他命，我看到的時候她就自己在施用了
      等語，故縱使高姿婷有取用廖健祥攜入包廂內之愷他命，
      亦難認廖健祥知悉或同意高姿婷取用愷他命而有轉讓偽藥
      之故意。
（六）況經原審函詢本案混用愷他命之行為與高姿婷死亡結果是
      否具有因果關係時，法務部法醫研究所函覆表示：高姿婷
      死亡時血液中的Methylone濃度高達142.960μg/mL，已遠
      超過其他藥物過量致死個案血液中之Methylone濃度11μg/
      mL，單純以此過量標準即足以導致高姿婷死亡之結果，而
      愷他命亦作用於中樞神經系統，無法排除其於死因中之貢
      獻，惟高姿婷血液中愷他命之濃度僅有0.174μg/mL，確實
      較低等情，有該所107年1月4日法醫理字第00000000000號
      函附卷可稽（見原審卷㈠第56頁正反面）；復經林口長庚
      醫院表示Methylone為中樞神經興奮劑，而愷他命和酒精
      是中樞神經抑制劑，若同時混用會增加猝死風險，然單純
      就Methylone而言，只要血液中Methylone濃度超過0.5μg/
      mL就可能致死等語，此亦有長庚醫療財團林口長庚紀念醫
      院107年1月19日（106）長庚院法字第0000號函所附回函
      在卷足憑（見原審卷㈠第62頁至第63頁）。則綜合上開二
      專門機構之專業意見，本案雖無法排除愷他命於死因中可
      能產生某種加成作用，然高姿婷血液中單一藥物Methylon
      e的濃度為142.960μg/mL之高濃度，顯高於紀錄上之最低
      可能致死濃度甚多，其血液中檢出之其他毒物，則無達到
      可能致死之濃度，且尚屬低劑量，參以其血液中酒精濃度
      為54mg/dL，幾可認定即使高姿婷未施用愷他命，僅憑其
      過量使用Methylone與飲酒之行為，已可導致本件死亡之
      結果，是縱認高姿婷所施用之愷他命確為廖健祥所轉讓，
      本案事實上亦無法證明混用愷他命亦為高姿婷致死之原因
      。
（七）此外，廖健祥、林祺璋為警所採集封緘之尿液，經鑑驗後
      雖均呈愷他命陽性反應，有臺北市政府警察局偵辦毒品案
      件尿液檢體委驗單、台灣尖端先進生技醫藥股份有限公司
      濫用藥物檢驗報告在卷可查（見相字卷第153頁、第155頁
      、第161頁、第163頁），然被告二人均供稱係於案發前在
      他處施用愷他命，並否認有於該包廂中施用愷他命等語（
      見相字卷第101頁、第110頁）。而人體施用愷他命後，該
      愷他命自人體代謝的時間及尿液中可檢出濃度，受施用劑
      量及頻率、施用方式、飲用水多寡、個人體質及其代謝情
      形等因素影響，因個案而異，人體代謝及尿液中可檢出濃
      度之期間可達數日，故被告二人之尿液檢驗呈愷他命陽性
      反應，僅能證明被告二人受採集尿液時，其體內尚有殘留
      而未經代謝之愷他命，惟未能逕此認定被告二人施用愷他
      命之時間確係在其等於包廂內之時，又縱或被告二人有於
      案發當日在包廂內施用愷他命，然亦未能僅此推論其等即
      有轉讓愷他命與高姿婷施用之行為。至本院於審理中原欲
      依職權將被告二人上開尿液送鑑定是否含有Methylone成
      分，然經承辦員警回電稱「尿液當初在105年就已經銷燬
      了，因為他們是施用三級，裁罰完畢尿液就銷燬了」等語
      ，有本院公務電話查詢紀錄表及尿液銷燬公文附卷可憑（
      見本院卷第185頁、第187頁至第189頁），即在高姿婷之
      體內驗出Methylone成分時，檢警並未趕緊再將被告二人
      之尿液送驗確認有無相同成份以釐清本案之重大疑點，導
      致被告之尿液不存在而無法再調查之窘境。則本件依卷內
      所存客觀事證，既已無從得知廖健祥、林祺璋案發後所採
      集之尿液內是否有與高姿婷血液中相同之毒物，是被告二
      人之尿液檢驗報告顯無從為不利被告二人之認定。
（八）至於警方將在Ａ13包廂中扣得之菸蒂送請臺北市政府警察
      局為DNA-STR型別鑑驗，其中編號17之菸蒂檢出一位女性
      之DNA-STR型別，固有臺北市政府警察局105年2月4日北市
      警鑑字第00000000000號函附之臺北市政府警察局鑑驗書
      在卷可稽（見原審卷㈠第111頁反面至第121頁），然該DNA
      -STR型別經函請內政部警政署刑事警察局去氧核醣核酸資
      料庫比對，並無發現相符者，亦經上開鑑驗書敘明在卷，
      而案發現場除高姿婷外，尚有甲○○及至今無法尋 獲的兩
      名傳播小姐在場，此情亦經甲○○與被告二人為一致之陳述
      （見相字卷第79頁，原審卷㈠第38頁，本院卷第71頁至第7
      2頁、第153頁），是該編號17之菸蒂檢出之女性DNA-STR
      型別，未必即為高姿婷之DNA-STR型別，實無從逕認該菸
      蒂即為高姿婷使用所餘之物。又原審就警方是否將現場採
      證之菸蒂、酒水及杯子送毒物鑑定乙情函詢臺北市政府警
      察局中山分局，據該分局回函表示：現場扣案之菸蒂、酒
      杯以棉花棒採證送驗，僅做DNA-STR型別鑑定，並未送驗
      做毒物鑑定反應，且現場保存之跡證在檢察官率同法醫師
      到場勘驗完畢後均已遭清理，有該分局107年3月1日北市
      警中分刑字第00000000000號函、107年10月30日北市警中
      分刑字第0000000000號函等附卷可憑（見原審卷㈠第106頁
      、第181頁），是就現場之菸蒂或其他跡證中，亦無從查
      知現場之香菸、酒水是否確實含有愷他命或Methylone成
      分，卷內亦無其他證據足資證明廖健祥、林祺璋確實於案
      發當時有轉讓偽藥愷他命及Methylone與高姿婷，自無從
      以轉讓偽藥罪相繩被告二人。
（九）蒞庭檢察官與林祺璋之辯護人雖均請求本院再傳喚甲○○到
      庭作證，然甲○○業經原審與本院多次合法傳喚、拘提均未
      到庭，已屬無調查可能性之證據，且甲○○前於警詢及偵訊
      均證稱其於案發當日有先離開包廂，故並未看見高姿婷施
      用Methylone，又其於偵訊證稱其因與其他人討論而混淆
      記憶，已無法辨明高姿婷於案發當日在包廂中是否有抽Ｋ
      菸等語，業見前述，自無再行傳喚甲○○以調查之必要。此
      外，復查無其他積極證據足以證明廖健祥、林祺璋有起訴
      意旨所指之上揭犯行，揆諸首揭法條、判例要旨之說明，
      既不能證明被告二人犯罪，原審因此對被告二人均為無罪
      之諭知，即核無不合。
六、檢察官雖不服原審諭知被告二人無罪之判決，提起上訴，指
    稱：
（一）從甲○○歷次證述可知廖健祥有攜帶愷他命至包廂、高姿婷
      當時亦有施用廖健祥帶來之愷他命，而林祺璋也確實特意
      帶入「咖啡包」，甲○○縱有誤認「咖啡包」成分為MDMA或
      愷他命之處，亦無改於現場包廂中確有兩種毒品存在之事
      實，亦徵高姿婷體內所驗出之愷他命、Methylone成分，
      確實與廖健祥所帶來之愷他命、林祺璋所帶來之「咖啡包
      」有關，甲○○就此關鍵事實，證述內容並無前後不一之處
      ，且與卷內之解剖報告書及鑑定報告書相符，原審逕以甲
      ○○於案發兩年後之106年5月19日偵查筆錄，挑剔其就案發
      當日包廂內有無人施用毒品、高姿婷當時是否有抽Ｋ菸、
      林祺璋帶進包廂「咖啡包」成分與放置何處等情節證述不
      一，洵屬失當。
（二）從林口長庚醫院之毒物醫學意見書及相關文獻資料，皆已
      說明高姿婷施用Methylone之時間確實極有可能係其在包
      廂內所為，亦為原審所肯認，然原審以甲○○之證述認死者
      有可能在進包廂前施用過愷他命、或自帶Methylone進入
      包廂施用，惟此僅係甲○○及其他公關小姐過去之見聞或其
      等之個人臆測，自不得遽採為有利於被告二人之事證。況
      若高姿婷確實自帶摻有Methylone成分之藥物或飲品進入
      包廂，何以直到甲○○離開包廂前都不取用？遑論若高姿婷
      自帶上述毒品，理當對藥量有所認識，若非有意尋死，當
      無施用過量之可能，則其施用Methylone之時間既然最可
      能是在案發當日凌晨4時許至5時許期間，甲○○又證述林祺
      璋曾中途離開包廂後帶回摻有毒品之「咖啡包」，應可認
      定林祺璋帶回的係摻有Methylone成分之咖啡包，供眾人
      使用，因此造成高姿婷過量使用Methylone和混用愷他命
      引起急性中毒休克而死亡之事實，而甲○○雖以過去經驗稱
      咖啡包內應是加入MDMA或愷他命，惟其既未當場施用，亦
      無將之拆封檢驗味道或成分，則此部分證述內容即無法作
      為認定林祺璋帶來之咖啡包絕無摻有Methylone成分之依
      據。
（三）廖健祥既坦承有帶愷他命至包廂，甲○○亦證稱高姿婷在包
      廂內有施用Ｋ菸，則廖健祥提供愷他命與現場眾人同樂、
      同意共用之情即甚為明顯，難謂其無知悉或同意他人取用
      愷他命而轉讓偽藥之意。
　　綜上所述，原判決認事用法尚嫌未恰，爰依刑事訴訟法第36
    1條提起上訴，請將原判決撤銷，更為適當合法之判決云云
    。
七、惟查，
（一）上訴意旨認原判決僅以臆測之方式認定高姿婷有可能在進
      包廂前施用過愷他命、或自帶Methylone進入包廂施用，
      惟本案檢警確實未在Ａ13包廂內查扣到甲○○所稱之「咖啡
      包」而無從鑑驗其內之成分為何；又被告二人經警採集之
      尿液並未檢驗足以使高姿婷致命之Methylone項目，其等
      之尿液亦經銷燬而屬無法調查之證據，且在該包廂內扣得
      之菸頭僅能檢出係女性之DNA-STR型別，卻未送驗做毒物
      鑑定反應。況光憑高姿婷體內之Methylone濃度即足以致
      死，甲○○復證稱並未看到高姿婷有除了抽Ｋ菸外之施用毒
      品行為，均經本院認定及說明如前，則本案實無積極證據
      可認高姿婷體內之Methylone即為被告二人攜帶之毒品所
      造成，上訴意旨所為指摘何嘗不是試圖以推測或擬制之方
      法為基礎，均尚不足憑為本院判斷犯罪事實之依據。
（二）按刑事訴訟法第161條第1項規定：檢察官就被告犯罪事實
      ，應負舉證責任，並指出證明之方法。對於其所訴之被告
      犯罪事實，應負提出證據及說服之實質舉證責任，倘所提
      出之證據，不足為被告有罪之積極證明，或其闡明之證明
      方法，無從說服法官以形成被告有罪之心證，基於無罪推
      定之原則，自應為被告無罪判決之諭知。而證據之取捨與
      證據之證明力如何，均屬事實審法院得自由裁量、判斷之
      職權，茍其此項裁量、判斷，並不悖乎通常一般人日常生
      活經驗之定則或論理法則，又於判決內論敘其何以作此判
      斷之心證理由者，即不得任意指摘其為違法。茲原判決已
      詳敘就卷內證據調查之結果，而為綜合判斷、取捨，認不
      足證明廖健祥、林祺璋確有檢察官所指訴之犯行，其得心
      證的理由已說明甚詳，且所為論斷從形式上觀察，亦難認
      有違背經驗法則、論理法則，或有其他違背法令之情形，
      自不容任意指為違法。本件檢察官起訴書所列證據及卷內
      訴訟資料，已經本院逐一論證，參互審酌，無從獲得有罪
      之心證，均如前述。檢察官上訴意旨，並未提出任何新事
      證，僅就原審採證及認事再為爭執；本院已依前開理由認
      定說明原判決認定被告二人無罪尚無不合，認上訴意旨核
      無理由，其上訴應予駁回。
據上論斷，應依刑事訴訟法第368條，判決如主文。
本案經檢察官林安紜到庭執行職務。
中　　華　　民　　國　　109 　年　　10　　月　　21　　日
                  刑事第二十庭  審判長法　官  王復生
                                      法　官  張紹省
                                      法　官  遲中慧
以上正本證明與原本無異。
檢察官如不服本判決，應於收受送達後20日內向本院提出上訴書
狀，惟須受刑事妥速審判法第9條限制。其未敘述上訴之理由者
，並得於提起上訴後20日內向本院補提理由書(均須按他造當事
人之人數附繕本)「切勿逕送上級法院」。
刑事妥速審判法第9條：
除前條情形外，第二審法院維持第一審所為無罪判決，提起上訴
之理由，以下列事項為限：
一、判決所適用之法令牴觸憲法。
二、判決違背司法院解釋。
三、判決違背判例。
刑事訴訟法第 377 條至第 379 條、第 393 條第 1 款之規定，
於前項案件之審理，不適用之。
                                      書記官  鄭巧青 
中　　華　　民　　國　　109 　年　　10　　月　　21　　日